---
title: "疾病"
author: 第一組
output: 
  flexdashboard::flex_dashboard:
    orientation: rows
    theme: bootstrap
    social: [ "facebook", "menu" ]
    vertical_layout: fill
---

```{r setup, include=FALSE}
knitr::opts_chunk$set("eval"=T,message=FALSE, warning=FALSE,comment="") # set global: overide indi. chunks 
library(flexdashboard)
source("./china/plot_2008_10.R",encoding="utf-8")
source("./china/plot_table.R",encoding="utf-8")
source("./china/plot_yearly.R",encoding="utf-8")
source("./unemployment.disease/plot_unemployment.R",encoding="utf-8")
source("./currency/plot_curr.R",encoding="utf-8")
source("./unemployment.disease/plot_SARS.R",encoding="utf-8")
source("./unemployment.disease/plot_h1n1.R",encoding="utf-8")
source("./unemployment.disease/plot_2015KoreaMERS.R",encoding="utf-8")
```

SARS {data-navmenu="疾病" data-icon="fa-stethoscope"}
===========================================

Row {.tabset}
----------------------------

### 旅遊人數

```{r echo=FALSE}
ggplotly(pl_tour_year)
```
> 2003：旅遊人數大暴跌

### 2003 桃機出境人數

```{r echo=FALSE}
pl_depart_2003
```

SARS對臺灣出國旅遊 {.sidebar}
-------------------------------------

<br>

#### **旅遊人數**

* 2003年臺灣出國旅遊人數明顯下降

* 同年，SARS疫情也在中國、臺灣爆發

<br>

#### **2003桃機出境人數**

* SARS的疫情(綠)與出境人數(紅)有明顯負向關聯

* 此關聯與季節性出境人數之週期無關(紫線，2002出境人數)


MERS {data-navmenu="疾病" data-icon="fa-user-md"}
=================================

row 1
--------------------------

###
```{r echo=FALSE}
pl_MERS_tour
```

row 2
--------------------------

###
```{r}
pl_MERS_case
```

sidebar {.sidebar}
--------------------------

**MERS**

* 主要流行於**中東地區**

* 致死率比SARS高

* 亞洲僅**韓國大規模**爆發

<br>

**韓國**

* 2015/06 疫情最為嚴重

* 台灣前往韓國旅遊人數下降

* 日本：未傳出疫情

H1N1 {data-navmenu="疾病" data-icon="fa-plus-square"}
===========================================

row1 {.tabset}
--------------------

### Japan H1N1
```{r echo=FALSE}
pl_h1n1_jp_09_10
```

### Korea H1N1
```{r echo=FALSE}
pl_h1n1_kr_09_10
```

row2 {.tabset}
-------------------

### Jp: 2011-2012
```{r echo=FALSE}
pl_h1n1_jp_11_12
```

### Kor: 2011-2012
```{r echo=FALSE}
pl_h1n1_kr_11_12
```

### Jp: 2008
```{r echo=FALSE}
pl_h1n1_jp_07_08
```

### Kor: 2008
```{r echo=FALSE}
pl_h1n1_kr_07_08
```


H1N1 {.sidebar}
-------------------------------------

<br>

Upper Row: **H1N1大流行**

* 日本、韓國: 2009-10 H1N1大流行

* H1N1疫情與旅遊人數**似乎有負向關聯**

<br>

Lower Row: **沒有H1N1影響**

* 旅遊人數波動與2009-10**類似**

* H1N1疫情**無法解釋**旅遊人數的改變

<br>

**推測原因**

* H1N1最嚴重時(9月至隔年1月)與旅遊淡季重疊

* H1N1致死率相對SARS或MERS低許多

    * 未造成恐慌

<div class="absolute">
註：可拖拉調整時間軸尺度
</div>

