---
title: "Main"
author: 第一組
output: 
  flexdashboard::flex_dashboard:
    orientation: rows
    theme: bootstrap
    social: [ "facebook", "menu" ]
    vertical_layout: fill
---

```{r setup, include=FALSE}
knitr::opts_chunk$set("eval"=T,message=FALSE, warning=FALSE,comment="") # set global: overide indi. chunks 
library(flexdashboard)
```

```{r, echo=FALSE, message=FALSE, warning=FALSE}
source("./unemployment.disease/tmap.R")
```

Explore {.storyboard data-navmenu="概觀" data-commentary-width=23 data-icon="ion-ios-search-strong"}
=========================================

```{r, echo=FALSE, message=FALSE, warning=FALSE}
source("./china/plot_2008_10.R",encoding="utf-8")
source("./china/plot_table.R",encoding="utf-8")
source("./china/plot_yearly.R",encoding="utf-8")
source("./unemployment.disease/plot_unemployment.R",encoding="utf-8")
source("./currency/plot_curr.R",encoding="utf-8")
source("./unemployment.disease/plot_SARS.R",encoding="utf-8")
source("./unemployment.disease/plot_h1n1.R",encoding="utf-8")
```

### 究竟旅客人數和什麼有關？

### 旅遊要資金，**失業率**會影響？

```{r echo=FALSE, message=FALSE, warning=FALSE}
pl_unem
```

### ...那麼**匯率**呢？

```{r echo=FALSE, message=FALSE, warning=FALSE}
pl_curr
```

***

<br>

##### [點此](#korea)看我們針對韓國的研究

*註：該圖時間軸可拖拉縮放*

### 旅遊要平安，**疾病**會影響？ 看看SARS的威力

```{r echo=FALSE, message=FALSE, warning=FALSE}
pl_depart_2003
```

***

<br>

##### [點此](#epid)看我們針對疾病的研究

### 兩岸的恩怨情仇？！ 看看**政治**的影響力

```{r echo=FALSE, message=FALSE, warning=FALSE}
ggplotly(pl_2008_17_ch)
```

***

<br>

##### [點此](#china)看我們針對中國大陸的研究

### 年齡層與性別：**韓國**奇特的魅力？

```{r echo=FALSE, message=FALSE, warning=FALSE}
ggplotly(pl_2008_17_ch)
```

***

<br>

##### [點此](#korea)看我們針對韓國的研究

### 讓我們繼續看下去

```{r, echo=FALSE, message=FALSE, warning=FALSE}
World_2015_c
```
>
<span class="left">[prev.](#dest-map)</span><span class="right">[nxt.](#page_2)</span>

***

<br>

#### **臺灣國際旅遊目的地**

##### [點此](#dest-map)玩玩2010-2015臺灣出國旅遊目的地的互動式地圖



Dest. Map {data-navmenu="概觀" data-icon="glyphicon glyphicon-globe"}
======================================

Title {data-height=31}
------------------
#### **國人旅遊目的地**

臺灣出國旅遊目的地：人數 {.tabset}
------------------

### 2015

```{r, echo=FALSE, message=FALSE, warning=FALSE}
World_2015
```

### 2014

```{r, echo=FALSE, message=FALSE, warning=FALSE}
World_2014
```

### 2013

```{r, echo=FALSE, message=FALSE, warning=FALSE}
World_2013
```

### 2012

```{r, echo=FALSE, message=FALSE, warning=FALSE}
World_2012
```

### 2011

```{r, echo=FALSE, message=FALSE, warning=FALSE}
World_2011
```

### 2010

```{r, echo=FALSE, message=FALSE, warning=FALSE}
World_2010
```

>
<span class="left">[prev.](#dest-map)</span><span class="right">[nxt.](#page_2)</span>





SARS {data-navmenu="疾病" data-icon="ion-arrow-graph-down-right"}
===========================================

Row {.tabset}
----------------------------

### 旅遊人數

```{r echo=FALSE}
ggplotly(pl_tour_year)
```
> 2003：旅遊人數大暴跌

### 2003 桃機出境人數

```{r echo=FALSE}
pl_depart_2003
```

SARS對臺灣出國旅遊 {.sidebar}
-------------------------------------

<br>

#### **旅遊人數**

* 2003年臺灣出國旅遊人數明顯下降

* 同年，SARS疫情也在中國、臺灣爆發

<br>

#### **2003桃機出境人數**

* SARS的疫情(綠)與出境人數(紅)有明顯負向關聯

* 此關聯與季節性出境人數之週期無關(藍線，2003出境人數)


H1N1 {data-navmenu="疾病" data-icon="ion-medkit"}
===========================================

row1 {.tabset}
--------------------

### Japan H1N1
```{r echo=FALSE}
pl_h1n1_jp_09_10
```

### Korea H1N1
```{r echo=FALSE}
pl_h1n1_kr_09_10
```

row2 {.tabset}
-------------------

### Jp: 2007-2008
```{r echo=FALSE}
pl_h1n1_jp_07_08
```

### Jp: 2011-2012
```{r echo=FALSE}
pl_h1n1_jp_11_12
```

### Kor: 2007-2008
```{r echo=FALSE}
pl_h1n1_kr_07_08
```

### Kor: 2011-2012
```{r echo=FALSE}
pl_h1n1_kr_11_12
```

H1N1 {.sidebar}
-------------------------------------

<br>

#### Upper Row: **H1N1大流行**

* 日本、韓國: 2009-10 H1N1大流行

* H1N1疫情與旅遊人數**似乎有負向關聯**

<br>

#### Lower Row: **沒有H1N1影響**

* 旅遊人數波動與2009-10**類似**

* H1N1疫情**無法解釋**旅遊人數的改變

<br>
<br>
<br>
<br>

註：可拖拉調整時間軸尺度
