---
title: "Dashboard: demo 1"
author: Group_1
output:
  flexdashboard::flex_dashboard:
    orientation: rows
    social: [ "twitter", "facebook", "menu" ]
    navbar:
    - { title: "flexdashboard", align: left }
---

```{r setup, include=FALSE}
knitr::opts_chunk$set(echo = TRUE)
library(dygraphs)
library(flexdashboard)
library(dplyr)
library(readr)
library(stringr)
library(ggplot2)
library(plotly)
library(dygraphs)
options(scipen=999)  # disable scientific notation
lo<- function(x) {str_replace_all(x,"合計","地區")}
```

```{r, echo=FALSE, message=FALSE, warning=FALSE}
tour <- read_csv("tour.csv", col_names = FALSE) %>%
    rename("Year"=X1,"Location"=X2,"Count"=X3) %>%
    mutate(year=as.Date(paste(Year+1911,"-01-01", sep=""))) %>%
    mutate(Location=lo(Location))
```

```{r, echo=FALSE, message=FALSE, warning=FALSE}
unemployment <- read_csv("./data/unemployment.csv",col_names = FALSE) %>%
    rename("Year"=X1,"month"=X2,"rate"=X3) %>%
    mutate("Year"=1911+Year)
unemployment <- unemployment %>%
    mutate("date"=as.Date(paste(unemployment$Year,'-',unemployment$month,'-01',sep="")))

lo<- function(x) {str_replace_all(x,"合計","地區")}

tour <- read_csv("tour.csv", col_names = FALSE) %>%
    rename("Year"=X1,"Location"=X2,"Count"=X3) %>%
    mutate(year=as.Date(paste(Year+1911,"-01-01", sep=""))) %>%
    mutate(Location=lo(Location)) #將"合計"統一為"地區"

    ## 旅遊總人數
non_region <- tour %>%
    filter(!grepl("地區",Location)) 

other_region <- tour %>%
    filter(Location=="其他地區")

tour_total_year <- bind_rows(non_region, other_region) %>%
    filter(Year>=90) %>%
    group_by(year) %>%
    summarise(Count=sum(Count,na.rm = TRUE))

    ## unemployment rate Year average
unem_year <- unemployment %>%
    filter(Year<=2015) %>%
    group_by(Year) %>%
    summarise(rate=mean(rate))
unem_year <- unem_year %>%
    mutate("date"=as.Date(paste(unem_year$Year,'-','01-01',sep="")))
```


概觀 {data-orientation=rows data-navmenu="臺灣"}
===================================== 
    
Sidebar {.sidebar}
-----------------

可以加 side bar:   

**一些小發現**

* **合計**是用在**69-96**年間分類
* **地區**是用在**97**年之後的分類
* **76**年解嚴，出國人數上升
* 香港、澳門、中國分開算
    - **香港很重要**
* **SARS與旅遊人數**
* **H1N1對旅遊無明顯影響效果**
* **MERS** 與旅韓人數吻合
* 2009: 怪異現象(數據?)
* 失業率與旅遊人數吻合

row 1 
---------------------

### 亞洲: H1N1

```{r, echo=FALSE, message=FALSE, warning=FALSE}
tour_unem <- left_join(tour_total_year,unem_year, by=c("year"="date")) %>%
    mutate("Count"=Count/1000000) %>% # rescale to become more readable
    select(Year,Count,rate)

# tour_unem <- xts(tour_unem, order.by=tour_unem$Year)
dygraph(tour_unem) %>%
    dyAxis("y", label = "旅遊人數(百萬)") %>%
    dyAxis("y2", label = "失業率(%)", independentTicks = TRUE) %>%
    dySeries("rate", axis = 'y2', label = "失業率(%)") %>%
    dySeries("Count", axis = 'y', label = "旅遊人數(百萬)") %>%
    dyRangeSelector(height = 20, strokeColor = "") %>%
    dyHighlight(highlightSeriesOpts = list(strokeWidth = 3))

```

> 上圖: H1N1按月案例數；下圖: 台灣出國旅遊人數
> 與SARS不同，**H1N1對於旅遊似乎沒有影響**

故事模板 {.storyboard data-icon="fa-plane" data-navmenu="臺灣"}
============================

### 失業率: 臺灣2001至2015**年平均失業率** 圖片可調時間軸

```{r, echo=FALSE, message=FALSE, warning=FALSE}
tour_unem <- left_join(tour_total_year,unem_year, by=c("year"="date")) %>%
    mutate("Count"=Count/1000000) %>% # rescale to become more readable
    select(Year,Count,rate)

# tour_unem <- xts(tour_unem, order.by=tour_unem$Year)
dygraph(tour_unem) %>%
    dyAxis("y", label = "旅遊人數(百萬)") %>%
    dyAxis("y2", label = "失業率(%)", independentTicks = TRUE) %>%
    dySeries("rate", axis = 'y2', label = "失業率(%)") %>%
    dySeries("Count", axis = 'y', label = "旅遊人數(百萬)") %>%
    dyRangeSelector(height = 20, strokeColor = "") %>%
    dyHighlight(highlightSeriesOpts = list(strokeWidth = 3))

```

### 2009年 怪異現象: 總旅遊人數下降，亞洲旅遊人數上升

```{r, echo=FALSE, message=FALSE, warning=FALSE}
non_region <- tour %>%
    filter(!grepl("地區",Location)) 

other_region <- tour %>%
    filter(Location=="其他地區")

tour_total <- bind_rows(non_region, other_region) %>%
    group_by(year) %>%
    summarise(Count=sum(Count,na.rm = TRUE))

tour_total_2 <- bind_rows(non_region, other_region) %>%
    filter(!grepl("中國|香港|日本|澳門|韓國|泰國|新加坡|越南|印尼|馬來西亞",Location)) %>%
    group_by(year) %>%
    summarise(Count=sum(Count,na.rm = TRUE))

tour_Asia_2 <- bind_rows(non_region, other_region) %>%
    filter(grepl("中國|香港|日本|澳門|韓國|泰國|新加坡|越南|印尼|馬來西亞",Location)) %>%
    group_by(year) %>%
    summarise(Count=sum(Count,na.rm = TRUE))

tour_country <- function(country) {
    tour_country <- tour %>%
        filter(grepl(country, Location))
    }
## Plotting Function

tour_others <- tour %>%filter(Location=="其他地區")
tour_amer <- tour_country("美洲地區") %>%
    filter(!grepl("中|北|南",Location))

gp=ggplot()+
    geom_line(data=tour_total, mapping=aes(x=year,y=Count,color="總人數"))+
    # geom_line(data=tour_country("美國"), mapping=aes(x=year,y=Count,color="美國"))+
    # geom_line(data=tour_country("香港"), mapping=aes(x=year,y=Count,color="香港"))+
    # geom_line(data=tour_country("日本"), mapping=aes(x=year,y=Count,color="日本"))+
    # geom_line(data=tour_country("澳門"), mapping=aes(x=year,y=Count,color="澳門"))+
    # geom_line(data=tour_country("韓國"), mapping=aes(x=year,y=Count,color="南韓"))+
    # geom_line(data=tour_country("泰國"), mapping=aes(x=year,y=Count,color="泰國"))+
    geom_line(data=tour_country("亞洲地區"), mapping=aes(x=year,y=Count,color="亞洲地區"))+
    geom_line(data=tour_others , mapping=aes(x=year,y=Count,color="其他地區"))+
    geom_line(data=tour_country("歐洲地區"), mapping=aes(x=year,y=Count,color="歐洲地區"))+
    geom_line(data=tour_amer, mapping=aes(x=year,y=Count,color="美洲地區"))+
    scale_x_date(labels = function(x) format(x, "%Y"), date_breaks="1 year", limits=c(as.Date("2004-01-01"),as.Date("2015-01-01") )) +
    scale_y_continuous(breaks=seq(0, 12000000, by=1000000))
ggplotly(gp)
```

***

- 2009年**總旅遊人數下降**，但**亞洲地區上升**
- 這和觀光局的其中一個地區有關: **其他地區**
- **其他地區**不被歸類於歐、亞、非、美洲

- 歐洲旅遊人數並未減少
- 美洲旅遊人數減少的數量不足以解釋總人數的下降

**總旅遊人數下降**幾乎**只與**其他地區人數下降有關:

- 其他地區從 $592,862$ (2008/97)下降至 $143,312$ (2009/98)
- 總人數從 $8,963,712$ (2008/97)下降至 $8,469,132$ (2009/98)


### 南韓: MERS
```{r, echo=FALSE, message=FALSE, warning=FALSE}
source('./analysis_code/mers_tour.R')
```

    
國際航線 {data-navmenu="世界"}
=========================================
    
row 1 {data-height=700}
------------------------------------

### 香港出發之航線
```{r, echo=FALSE, message=FALSE, warning=FALSE}
library(readr)
library(maps)
library(geosphere)
library(dplyr)
library(stringr)
library(stringi)
rp <- function(x, origin, replace) {stri_replace_all_fixed(x,origin,replace)}

airports <- read_csv("./data/global_airline_network/airports_with_continent.csv")

routes <- read_csv("./data/global_airline_network/routes.csv") %>%
    mutate("Source airport ID"=rp(`Source airport ID`,"\\N",NA)) %>%
    arrange(desc(`Source airport ID`)) %>%
    filter(is.na(`Source airport ID`)==F)

## filter specific airports
Inter_airport <- airports %>%
    arrange(desc(`Airport ID`)) %>%
    filter(is.na(`Airport ID`)==F) %>%
    filter(str_detect(Name, "International Airport|international airport"))

Dest_HK <- routes[routes$`Destination airport ID`=="3077",]

## Originate: HK airport
xlim <- c(-30, 150)
ylim <- c(-60, 85)
map("world", col="black", fill=T, border="white", bg="#FFFFFF00", lwd=0.01, mar = c(0.5,.5,.5,.5), ylim=ylim)
for (i in 1:nrow(Dest_HK)) {
    if (Dest_HK[i,]$`Source airport ID` %in% Inter_airport$`Airport ID` & Dest_HK[i,]$`Destination airport ID` %in% airports$`Airport ID`) {
        source_air <- Inter_airport[Inter_airport$`Airport ID`==Dest_HK[i,]$`Source airport ID`,]
        dest_air <- airports[airports$`Airport ID`==Dest_HK[i,]$`Destination airport ID`,]
        
        inter <- gcIntermediate(c(source_air[1,]$Longitude, source_air[1,]$Latitude), c(dest_air[1,]$Longitude, dest_air[1,]$Latitude), n=100, addStartEnd=TRUE)
        lines(inter, col="green", lwd=0.001)
    }
}
```

row 2
---------------------------------------

```{r, echo=FALSE, message=FALSE, warning=FALSE}
temperature <- ts(frequency = 12, start = c(1980, 1),
                  data = c(7.0, 6.9, 9.5, 14.5, 18.2, 21.5, 
                           25.2, 26.5, 23.3, 18.3, 13.9, 9.6))
rainfall <- ts(frequency = 12, start = c(1980, 1),
               data = c(49.9, 71.5, 106.4, 129.2, 144.0, 176.0, 
                        135.6, 148.5, 216.4, 194.1, 95.6, 54.4))
weather <- cbind(rainfall, temperature)
```

### Chart 1  
```{r, echo=FALSE, message=FALSE, warning=FALSE}
dygraph(weather) %>%
    dyAxis("y", label = "Temperature (C)") %>%
    dyAxis("y2", label = "Rainfall", independentTicks = TRUE) %>%
    dySeries("rainfall", axis = 'y2') %>%
    dyRangeSelector(height = 20, strokeColor = "")
```


### Chart 2
```{r, echo=FALSE, message=FALSE, warning=FALSE}
dygraph(weather) %>%
    dyAxis("y", label = "Temperature (C)") %>%
    dyAxis("y2", label = "Rainfall", independentTicks = TRUE) %>%
    dySeries("rainfall", axis = 'y2') %>%
    dyRangeSelector(height = 20, strokeColor = "")
```

